# 请教陈老师一个收入确认问题

提问人：zzhaojjia 时间：2010-03-03 09:26:57
陈老师 你好 现遇一问题如下： 客户销售材料并提供技术指导安装服务，合同写明带材料安装完并试运行一年后验收。 那么收入的确认时点是不是一定要等到验收合格呢？ 这样和实际的完工日期会有将近 1 年的差
而且一般完工后就开具了增值税发票，不确认收入 相关的账务也不知如何处理。
是不是客户声明试运行一年基本不出现验收不合格的情况，那么也可以按照完工时间确认收入？

回答人：chenyiwei
回复 楼主 zzhaojjia 的帖子根据业务的性质和合同条款分析确定。主要考虑： 1 、安装完成以后，是否销售方就已经履行完毕了其主要合同义务，剩下的仅仅是一般的质量保证责任；是否附带其他服务； 2 、根据该产品的特点、历史经验等来分析，能否可靠估计质保期内履行保证责任的可能性，并且这种责任的影响是不重大的； 3 、“安装完成”这一点有无客户的初步验收等证据予以证明。客户为何会在验收合格之前就接受所开出的专用发票并付款，这其中还需要满足哪些条件。